【裁判字號】    89,自,617
【裁判日期】    900222
【裁判案由】    妨害名譽
【裁判全文】
臺灣高雄地方法院刑事判決                          八十九年度自字第六一七號
    自  訴  人  乙○○
    被      告  甲○○
右列被告因妨害名譽案件，經自訴人提起自訴，本院判決如左：
    主  文
甲○○公然侮辱人，處罰金仟元，如易服勞役，以佰元折算壹日。
    事  實
一、甲○○為高雄縣中侖第一標國民住宅社區管理委員會之委員，於民國八十九年十
    一月二十四日晚間八時許，在未管制他人進出之該社區管理委員會辦公室（高雄
    縣鳳山市○○○路六號）召開第二屆第六次管理委員會會議時，因乙○○會中討
    論第六項提案「每位委員可否有一個免費停車位？」時對於該提案發表不贊成之
    意見，甲○○因係提案人，乃對於乙○○大聲辱罵「幹Ｘ娘」（台語）加以侮辱
    ，經乙○○加以質問，甲○○復回稱「罵你剛好」（台語）等語。
二、案經乙○○向本院提起自訴。
    理  由
一、訊之被告甲○○對於在上開時地口出「幹Ｘ娘」等語固不諱言，惟矢口否認有何
    公然侮辱之犯行，辯稱伊係對於開會時大家爭吵不休，一時氣憤始口出三字經，
    但不是針對自訴人云云，惟被告甲○○在上開時地面向自訴人大罵「幹Ｘ娘」三
    字經，並於自訴人質問時回以「罵你剛好」等語，業據自訴人於審理中指訴綦詳
    ，且經在場之證人庚○○、辛○○、己○○、丙○○、戊○○、丁○○等人於審
    理中證述屬實，並有當時錄影帶一捲經本院於審理時當庭勘驗無誤，並記載於筆
    錄（九十年二月十三日審判筆錄），復有該錄影帶一捲附卷可憑，被告辯稱不是
    罵自訴人顯係卸責之詞；又上開高雄縣鳳山市○○○路六號管理委員會辦公室，
    並非私人住宅，開會時並未管制禁止他人出入，自屬不特定人或多數人得共見共
    聞之狀態；被告上開公然侮辱自訴人一事，罪證明確，犯行堪以認定。
二、核被告所為，係犯刑法第三百零九條第一項之公然侮辱罪。審酌被告犯罪之動機
    、目的、手段及所生危害尚輕，惟犯罪後再三狡辯毫無悔悟等一切情狀，爰量處
    如主文所示之刑，並諭知易服勞役之折算標準。
據上論斷，應依刑事訴訟法第三百四十三條、第二百九十九條第一項前段，刑法第三
百零九條第一項、第四十二條第二項，罰金罰鍰提高標準條例第一條前段、第二條，
判決如主文。
中    華    民    國    九十    年      二      月        二十二        日
                                  臺灣高雄地方法院刑事庭
                                      法  官    林 俊 寬
右正本證明與原本無異。
如不服本判決，應於判決送達後十日內，向本院提出上訴狀。
                                      書記官    李 文 廣
中    華    民    國    九十    年      二      月        二十二        日
附錄本判決論罪科刑之法條
第三百零九條
公然侮辱人者，處拘役或三百元以下罰金。
以強暴犯前項之罪者，處一年以下有期徒刑、拘役或五百元以上罰金。


司法院資訊處製作；財團法人民間司法改革基金會備份。
